---
title: "Moderation analysis"
author: "AliB"
date: "3/7/2022"
output:
  pdf_document: default
  html_document: default
---

importer le fichier 

```{r}
mydata = haven::read_sav("Video Games.sav")
summary(mydata)
names(mydata) = c("ID", "Aggress", "Jeux_vid", "Insensible")
```

exécuter le modèle
```{r}

Reg_model = lm(Aggress ~ scale(Jeux_vid, scale = F)* scale(Insensible, scale = F), data = mydata)
```

tester les hypothèses sur les résidus

```{r}
studentises = rstudent(Reg_model)
estimations = scale(Reg_model$fitted.values)


hist(studentises) # normalité


qqnorm(studentises) # linearité
abline(0,1)

plot(estimations, studentises) #homogeneité and homoscedasticité 
abline(0,0)
abline(v=0)
```


Tester la modération

```{r}
library(QuantPsyc)

# exécuter la régression
Mod_model = moderate.lm(Jeux_vid, Insensible, Aggress, mydata)
summary(Mod_model)
```
Le modèle est significatif. F(3, 438) = 88.46, p<.001, R^2 = .38
Le temps passé à jouer des jeux vidéos a un effet significatif sur l'aggressivité.
La variable modératrice a un effet significatif: b = 0.76, t(438) = 15.84, p<.001. Plus l'insensibilité augmente, plus l'agressivité augmente, après contrôle des effets du temps passé à jouer aux jeux vidéo et de l'interaction.
L'interaction est significative: b = 0.03, t(438) = 3.88, p<.001. Pas d'interpretation sans le test simple slopes.


Simple slopes

On applique + et - un ET à l'ensemble des observations
```{r}
simple = sim.slopes(Mod_model, meanCenter(mydata$Insensible))
simple
```
INT : ordonnée
Slope c'est la pente relative à la variable x jeux_vid à un niveau de modération.
LCL et UCL : borne inférieure et supérieure de l'IC
à un niveau élevé d'insensibilité : Jeux_vid b =0,43, 95% CI [0.25, 0.61] 

représenter graphiquement les simple slopes
```{r}
mean(mydata$Insensible)
sd(mydata$Insensible)
graph.mod(simple, Jeux_vid, Aggress, mydata,
          xlab = "Temps passé aux jeux (centré)",
          ylab = "Aggressivité", ylimit = 4)
```

Lorsqu'on est très insensible, l'effet du temps passé à jouer des jeux vidéos est significativement associé à l'aggressivité. Ce n'est le cas pour les personnes très sensibles.